【裁判字號】    98,消債更,773
【裁判日期】    990119
【裁判案由】    更生事件
【裁判全文】
臺灣臺中地方法院民事裁定           98年度消債更字第773號
    聲  請  人
    即  債務人  丁○○
    相  對  人
    即  債權人  國泰世華商業銀行股份有限公司
    法定代理人  乙○○
    代  理  人  蔡泓濱
    相  對  人
    即  債權人  日盛國際商業銀行股份有限公司
    法定代理人  陳  棠
    代  理  人  甲○○
    相  對  人
    即  債權人  丙○(台灣)商業銀行股份有限公司
                （含「美商丙○銀行股份有限公司」）
    法定代理人  利明
    相  對  人
    即  債權人  香港商香港上海匯豐銀行股份有限公司
                （原「中華商業銀行股份有限公司」）
    法定代理人  韋力行
上列當事人間消費者債務清理事件，債務人聲請更生，本院裁定
如下：
    主    文
聲請人即債務人丁○○自中華民國99年 1月19日16時起開始更生
程序。
    理    由
一、按債務人與金融機構協商成立者，不得聲請更生或清算，但
    因不可歸責於己之事由，致履行顯有重大困難者，不在此限
    ；本條例施行前，債務人依金融主管機關協調成立之中華民
    國銀行公會會員辦理消費金融案件無擔保債務協商機制與金
    融機構成立之協商，準用前項之規定，消費者債務清理條例
    第151條第5項、第 6項分別定有明文。又聲請更生或清算不
    合程式或不備其他要件者，法院應以裁定駁回之，但其情形
    可以補正者，法院應定期間先命補正，復為同條例第八條所
    明定。
二、本件聲請人即債務人主張因財產及收入不足以清償債務，前
    曾於95年間依照中華民國銀行公會會員辦理消費金融案件無
    擔保債務協商機制與金融機構成立協商，分120期，利率0，
    且每月10日清償新台幣 6,620元，惟因聲請人每月薪資收入
    不穩定，在扣除自己生活必要費用後，實無法依協商條件履
    行，因而一期均未履行，故聲請人無力繼續履行原協商條件
    ，顯係因非可歸責於己之事由致履行有重大困難等語。從而
    ，債務人主張無法清償債務等語，應堪採信。
三、然查，本件經依職權向各金融機關債權人函查債務人消費明
    細紀錄顯示，債務人消費內容為信用貸款、預借現金｛94年
    4月60,000元、94年5月23日170,000元、94年6月34,000元、
    94 年8月1日3,000,000元（此為房貸，目前房屋遭拍賣，不
    足額尚有722,955元）、94年8月9日500,000元、95年 2月13
    日120,000元、95年3月23日30,000元、95年 8月25日79,992
    元｝、遊戲（遊戲橘子）、人壽（富邦人壽、保誠人壽）、
    鈊象電子公司、德安購物中心 （12,610元、5,375元）等，
    而其每月消費額度時有逾越薪資總額之情事，此有債權人提
    出之消費帳明細附卷可稽，如是上述消費性質非生活必要之
    支出，而係奢侈、浪費之性質。惟因債務人既因債務負擔沈
    重，本院仍准其更生。
四、又債務人之消費內容既如前述，核與消費者債務清理條例第
    134條第4款所稱：「浪費、賭博或其他投機行為，致財產顯
    然減少或負擔過重之債務」等不免責事由相當。再經本院訊
    問各該債權人亦表明反對債務人之更生聲請，未來本件更生
    程序，恐將因其更生方案無法獲致債權人會議通過或法院認
    可而宣告清算，徒增程序勞費，欠缺實益，矧債務人目前每
    月月薪為32,000元，所列每月生活支出為18,500元，尚餘13
    ,500元，惟債務人更生方案僅願償還 5,000元，似不合情理
    。惟，本院仍認應准債務人進入更生程序，提供其更生方案
    付諸表決之機會，爰裁定如主文。
中    華    民    國    99    年    1     月    19    日
                  民事庭法  官  顏世傑
上為正本係照原本作成
本件不得抗告
本裁定已於99年1月19日16時公告。
中    華    民    國    99    年    1     月    19    日
                        書記官  楊均謙

司法院資訊處製作；財團法人民間司法改革基金會備份。
